【裁判字號】    99,訴,1649
【裁判日期】    990621
【裁判案由】    毒品危害防制條例
【裁判全文】
臺灣板橋地方法院刑事判決              99年度訴字第1649號
公  訴  人  臺灣板橋地方法院檢察署檢察官
被      告  甲○○
上列被告因違反毒品危害防制條例案件，經檢察官提起公訴（99
年度毒偵字第3585號），本院合議庭裁定改依簡式審判程序審理
，並判決如下：
    主      文
甲○○施用第一級毒品，累犯，處有期徒刑捌月；又施用第二級
毒品，累犯，處有期徒刑肆月。應執行有期徒刑拾月。
    事實及理由
一、本案犯罪事實、證據，除補充、更正如下，其餘均引用附件
    檢察官起訴書之記載。
  (一)事實部分補充：
  1.甲○○前於民國81年間因過失致死案件，經臺灣高等法院
    以81年度交上訴字第248 號判處有期徒刑8 月確定；因過
    失致死案件，經臺灣高等法院以82年度交上訴字第266 號判
    處有期徒刑1 年6 月確定；間因違反肅清煙毒條例案件，
    經臺灣臺北地方法院以82年度訴字第2470號判處有期徒刑3
    年8 月確定；於82年間因違反槍砲彈藥刀械管制條例案件
    ，經同法院以82年度訴字第1020號判處有期徒刑5 月確定；
    因違反麻醉藥品管理條例案件，經本院以82年度易字第62
    40號判處有期徒刑6 月確定；上開至所示之罪，經裁定
    應執行有期徒刑4 年3 月確定，與、之罪接續執行，於
    85年5 月28日假釋出監付保護管束，保護管束期間至88年9
    月25日期滿。復於85年間因違反麻醉藥品管理條例案件，
    經臺灣士林地方法院以85年度易字第3296號判處有期徒刑6
    月確定，而撤銷前揭假釋，執行3 年4 月又1 日之殘刑；
    又於86年間因違反肅清煙毒條例等案件，經臺灣高等法院以
    86年度上訴字第2819號判處有期徒刑10年、3 年6 月確定；
    因違反麻醉藥品管理條例案件，經本院以86年度易字第46
    95號判處有期徒刑9 月確定；前述至、至所示之罪
    ，經本院以96年度聲減字第5299號，就判處有期徒刑10年
    以外之部分裁定減刑，再就至所示3罪、至所示4罪
    分別定應執行刑為有期徒刑2 年1 月、12年1 月確定；而
    、所示之罪則經本院以96年度聲減字第6965號裁定減刑，
    並定應執行有期徒刑11月確定。嗣就至所示之刑與至
    之殘刑1 月又29日接續執行，於97年1 月30日縮短刑期假
    釋出監，於97年11月15日保護管束期滿未經撤銷而執行完畢
    。
  2.甲○○係在臺北縣板橋市○○街109 巷112 號住處，以針筒
    注射海洛因、將甲基安非他命置於玻璃球內燃燒吸食煙霧方
    式，分別施用第一級、第二級毒品各1 次。
  (二)證據部分補充：甲○○於本院訊問時之自白。
二、被告甲○○所犯為死刑、無期徒刑或最輕本刑為3 年以上有
    期徒刑以外之罪，其於準備程序中就被訴事實為有罪之陳述
    ，經法官告知簡式審判程序之旨，並聽取公訴人之意見後，
    依刑事訴訟法第273 條之1 第1 項規定，裁定由受命法官獨
    任進行簡式審判程序，合先敘明。
三、按觀察、勒戒或強制戒治執行完畢釋放後，5 年內再犯毒品
    危害防制條例第10條施用毒品之罪者，應依法追訴，毒品危
    害防制條例第23條第2 項定有明文。查被告前因施用毒品案
    件，經本院裁定送觀察勒戒、強制戒治後，於98年10月28日
    停止戒治出所，於98年11月12日經不起訴處分，有臺灣高等
    法院被告前案紀錄表1 份在卷可參。是被告於上開戒治處分
    執行完畢釋放後，5 年內再犯本案施用第一、二級毒品罪行
    ，依前開法條之規定，應依法追訴，本院自得依法論罪科刑
    。
四、查海洛因、甲基安非他命分別係毒品危害防制條例第2 條第
    2 項所稱之第一級與第二級毒品，不得持有、施用，被告持
    以施用，核其所為，係犯違反毒品危害防制條例第10條第1
    項之施用第一級毒品罪及同條第2 項之施用第二級毒品罪。
    被告持有第一級、第二級毒品後進而施用，其持有之低度行
    為，為施用之高度行為所吸收，均不另論罪。被告所犯上開
    兩罪間，犯意各別，行為互殊，應分論併罰。被告有前述所
    載之犯罪科刑紀錄，於97年11月15日保護管束期滿執行完畢
    ，有卷附臺灣高等法院被告前案紀錄表可按，其受有期徒刑
    執行完畢，5 年以內故意再犯有期徒刑以上之前揭2 罪，均
    為累犯，應各依法加重其刑。爰審酌被告有多次違反毒品危
    害防制條例前科，詎再犯本案，顯見其無法戒絕毒品；惟念
    其坦承犯行，態度良好，及其施用海洛因、甲基安非他命僅
    係戕害自身，尚未害及他人等一切情狀，分別量處如主文所
    示之刑，並定其應執行之刑。
五、據上論斷，應依刑事訴訟法第273 條之1 第1 項、第299 條
    第1 項前段、第310 條之2 、第454 條第2 項，毒品危害防
    制條例第10條第1 項、第2 項，刑法第11條前段、第47條第
    1 項、第51條第5 款，判決如主文。
本案經檢察官楊景舜到庭執行職務。
中    華    民    國    99    年    6     月    21    日
                  刑事第十六庭  法  官  洪珮婷
以上正本證明與原本無異。
如不服本判決應於收受本判決後10日內向本院提出上訴書狀，並
應敘述具體理由，如未敘述上訴理由者，應於上訴期間屆滿後20
日內補提理由書狀於本院（均須按他造當事人之人數附繕本）「
切勿逕送上級法院」。
                                書記官  陳永訓
中    華    民    國    99    年    6     月    21    日
附錄本判決論罪之法條：
毒品危害防制條例第10條
施用第一級毒品者，處6 月以上 5 年以下有期徒刑。
施用第二級毒品者，處3 年以下有期徒刑。

司法院資訊處製作；財團法人民間司法改革基金會備份。
